臺灣新竹地方法院民事判決　　　　　　　96年度小上字第28號
上　訴　人　乙○○
被上訴人　　國泰世華商業銀行股份有限公司
法定代理人　甲○○
上列當事人間請求返還消費借貸款事件，上訴人對於中華民國96
年7月18日本院竹北簡易庭96年度竹北小字第124號小額訴訟事件
第一審判決不服提起上訴，本院判決如下：
    主    文
上訴駁回。
第二審訴訟費用新臺幣壹仟伍佰元由上訴人負擔。
    理    由
一、按小額程序之第二審判決，依上訴意旨足認上訴為無理由者
    ，得不經言詞辯論為之，民事訴訟法第436條之29第2款定有
    明文。
二、本件上訴意旨略以：被上訴人於民國96年間方提起訴訟及假
    執行，惟本件之本票到期日為83年10月13日，顯見業已超過
    票據法規定之三年法定期間，為此，爰向法院提起債務人異
    議之訴，並於法定期間提起上訴等語。
三、本件未經言詞辯論，而被上訴人亦未提出書狀作何聲明或陳
    述。
四、經查：
(一)、按當事人主張之事實，經他造於準備書狀內或言詞辯論時或
    在受命法官、受託法官前自認者，無庸舉證，民事訴訟法第
    279條第1項定有明文，而該等規定，於小額訴訟程序準用之
    ，民事訴訟法第436之23規定準用第436條亦有明文。查本件
    被上訴人主張上訴人擔任訴外人蔡源富於80年間向其借款之
    連帶保證人，業據其於原審時提出本票、放款帳務主資料等
    件為證，復為上訴人所自承（見本院96年度竹北小字第124
    號卷內第9、12、16頁），自堪認上訴人擔任系爭借款之連
    帶保證人之情事為真。上訴人雖主張其當時簽發之本票業已
    罹於時效云云，惟查本件被上訴人係本於兩造間之消費借貸
    及連帶保證之法律關係請求上訴人清償借款，依民法第125
    條前段規定，其系爭借款之請求權消滅時效期間為15年，而
    系爭借款之期間自80年7月13日至83年10月13日止，距被上
    訴人提起訴訟請求之96年2月7日尚未滿15年，被上訴人自得
    對上訴人行使此項借款債權，況被上訴人亦非依票款請求權
    主張，故上訴人辯稱被上訴人就票據請求權已罹時效消滅云
    云，洵屬無據。
(二)、次按對於小額程序之第一審裁判之上訴或抗告，非以其違背
    法令為理由，不得為之。又上訴狀內應記載上訴理由，表明
    下列各款事項：(一)、原判決所違背之法令及具體內容；(二)、
    依訴訟資料可認為原判決有違背法令之具體事實，民事訴訟
    法第436條之24第2項及第436條之25分別定有明文。又依同
    法第436條之32第2項準用同法第468條及第469條第1款至第5
    款之規定，判決不適用法規或適用不當者，為違背法令；而
    判決有同法第469條第1款至第5款情形之一者，為當然違背
    法令。是當事人就小額訴訟事件第一審判決提起上訴，如依
    同法第436條之32第2項準用同法第468條之規定，以原審判
    決有不適用法規或適用法規不當為理由時，其上訴狀或理由
    書應有具體之指摘，並揭示該法規之條項或其內容；若係成
    文法以外之法則，應揭示該法則之旨趣；倘為司法院解釋或
    判例，則應揭示該判解之字號或其內容。如依同法第436條
    之32第2項準用同法第469條第1款至第5款之規定，以原審判
    決有同法第469第1款至第5款情形為理由時，其上訴狀或理
    由書，應揭示合於該條款之事實。倘上訴狀或理由書如未依
    此項方法表明，或其所表明者，顯與上開法條規定之情形不
    符時，即難認為已對原審判決之違背法令有具體之指摘，其
    上訴自難認為合法，最高法院71年台上字第314號判例可資
    參照。查上訴人雖主張原審判決未審酌系爭本票業已罹於時
    效云云，惟依前開說明，被上訴人係依消費借貸及連帶保證
    之法律關係請求返還借款，原審判決並無任何不適用法規或
    適用法規錯誤，而上訴人復未就此部分，具體說明第一審判
    決之認定有何不適用法規或適用法規不當之情形，並揭示該
    法規之條項或其內容，及合於民事訴訟法第469條所列各款
    之事實，自難謂其上訴有理由。
(三)、綜上，本件依上訴意旨足認原判決並無上訴人所指違背法令
    之情事，業如前述，上訴意旨指摘原判決不當，顯無理由，
    爰不經言詞辯論，駁回上訴人之上訴。
五、本件上訴人支出之第二審訴訟費用1,500元，應由上訴人負
    擔，附此敘明。
六、據上論結，本件上訴為無理由，依民事訴訟法第436條之29
    第2款、第436條之32第1項、第2項、第436條之19第1項、第
    449條第1項、第78條，判決如主文。
中　　華　　民　　國　　96　　年　　11　　月　　30　　日
                  民事第二庭    審判長法　官  楊明箴
                  　                  法  官  方鴻愷
                                      法  官  彭淑苑
以上正本係照原本作成。
不得上訴。
中　　華　　民　　國　　96　　年　　11　　月　　30　　日
                                書記官　張永榮
